# 请教陈版关于或有对价的处理

提问人：liuwei446 时间：2021-01-26 14:06:00
请教陈版，某上市公司A收购了一家标的B公司51%股权，收购价格 20 亿元（与评估结果一致），评估作价预测最近三年的净利润分别为 1 亿、 2亿、 3 亿。支付条款为收购日支付70%即 14 亿元，剩余 6 亿随着每年业绩承诺利润的实现进度支付，于每年审计报告日后 10 日内支付，业绩承诺约定三年累计净利润6.5亿（高于三年预测合计利润0.5亿），业绩补偿方式为现金补偿，补偿计算公式（实际业绩-承诺业绩）/6.5亿*20亿。问题：
1 、业绩承诺高于评估预测的部分，即0.5亿元是否为或有对价？若是，在初始确认时是否考虑货币时间价值的影响？折现率如何取值?
2 、剩余随业绩承诺完成情况分期支付的 6 亿元，在初始确认时是否考虑货币时间价值的影响？折现率如何取值?
3 、若考虑时间价值，对于时间价值部分，是否反映为未确认融资费用和未实现融资收益？即分录如下：
DR: 其他非流动金融资产-或有对价0.5亿元
长期股权投资 20 亿-0.5亿折现值-6亿时间价值
未确认融资费用 6 亿时间价值
CR: 银行存款 14 亿元
长期应付款 6 亿元
未实现融资收益 0.5亿时间价值
上述分录是否正确?
请陈版明示，非常感谢！

回答人：chenyiwei
后续的 6 亿元，每年支付的时间和金额是否固定？还是同样取决于业绩实现情况，并不固定？如果不固定，去取决于后续业绩实现情况的，则 6 亿元部分属于或有对价。6.5亿元只是业绩承诺，本身不是或有对价。
或有对价的计量要考虑所挂钩的业绩指标实现的可能性，以及资金时间价值因素（这里假设企业自身信用风险为零）。所采用的折现率为本企业的增量借款利率。

提问人：安好 时间：2021-06-30 10:55:00
陈版您好，是不是可以理解为二者的区别在于：或有对价一定会发生，只是金额将来才能确定；业绩补偿不一定会发生，只有业绩不达标才会发生。谢谢！

回答人：chenyiwei
业绩补偿本身就是或有对价的一种形式，是包含关系。